臺灣臺東地方法院刑事判決　　　　　　　　　　　　　　九十年度易字第三八四號
　　公　訴　人　臺灣臺東地方法院檢察署檢察官
　　被　　　告　甲○○
右列被告因違反毒品危害防制條例案件（九十年度毒偵字第二二四號），經檢察官聲
請簡易判決處刑（九十年度東簡字第二二六號），及臺灣新竹地方法院檢察署移送併
辦（移送案號：九十年度偵字第二三六八號），本院認不宜以簡易判決處刑，改依通
常程序審理，判決如左：
    主      文
甲○○連續施用第貳級毒品，累犯，處有期徒刑柒月。扣案之甲基安非他命貳小包（
淨重壹點零肆公克）沒收銷燬之。
    事      實
一、甲○○前於民國八十六年間，因違反麻醉藥品管理條例案件，經本院於八十七年
    一月二十二日以八十七年度易字第一九號判處有期徒刑五月，於八十七年三月二
    日確定，並於八十七年八月二十九日執行完畢。嗣於八十七年三月三十日因施用
    第二級毒品安非他命案件，經本院於八十七年八月二十六日以八十七年度易字第
    三八四號裁定送往觀察勒戒處所施以觀察勒戒，經觀察勒戒結果認有繼續施用毒
    品傾向，本院於八十八年一月二十二日以八十七年度易字第三八四號裁定送往強
    制戒治處所施以強制戒治，經執行強制戒治期間已滿三個月以上，其成效經戒治
    所評定為合格，認為已無繼續戒治之必要，本院於八十七年六月三十日以八十七
    年度易字第三八四號裁定停止強制戒治，剩餘期間交付保護管束，其後保護管束
    期滿，本院於八十九年三月九日判處免訴確定。猶不知悛悔，復基於概括之犯意
    ，於五年內即自九十年四月十一日晚間六時許起迄同年五月十二日晚間九時許，
    分別在臺北縣八里鄉○○路○段三百八十號三樓租屋處及臺東縣臺東市○○○路
    三三九巷五十一弄二十六號住處，以自製之燈泡加熱方式施用第二級毒品甲基安
    非他命二次，嗣經警先後於九十年五月十四日上午十時二十分許，在臺東縣警察
    局臺東分局採尿室採取甲○○之尿液送驗呈甲基安非他命陽性反應，及同年四月
    十二，日甲○○因車禍事故在新竹縣警察局竹北分局湖口分駐所處理時，因掏煙
    而不慎將甲基安非他命二小包（淨重一點零四公克）掏出而查獲。
二、案經臺東縣警察局臺東分局報請臺灣臺東地方法院檢察署檢察官聲請簡易判決處
    刑及臺灣新竹地方法院檢察署移送併辦。
    理      由
一、按第一審法院得因檢察官之聲請，不經通常審判程序，逕以簡易判決處刑，刑事
    訴訟法第四百四十九條第一項固定有明文。惟於審判中發現其他裁判上一罪之犯
    罪事實足認檢察官之求刑顯不適當者，依同法第四百五十二條、第四百五十一條
    之一第四項但書第二款後段規定，法院即應適用通常程序審判之。本件公訴人於
    聲請簡易判決處刑書中，具體求處被告有期徒刑六月，惟查，被告前有多次施用
    毒品之前科素行，再犯本件連續施用毒品罪，顯見被告不思戒絕施用毒品惡習，
    惡性重大，又被告連續施用毒品之犯行，亦經臺灣新竹地方法院檢察署移送本院
    併案審理，檢察官漏未斟酌及此，向本院具體求處被告有期徒刑六月，尚有未洽
    ，揆諸首開規定，顯無逕以簡易判決處刑之餘地，本院自應依通常程序進行審判
    。其次，依刑事訴訟法第四百五十一條第一項、第三項之規定，檢察官聲請以簡
    易判決處刑者，其聲請與起訴有同一之效力。本件如上所述，既認檢察官簡易判
    決之聲請於法未合，應依通常程序審判，則參照上開刑事訴訟法第四百五十一條
    第一項及第三項之規定，應認本件業經檢察官提起公訴，合先敘明。
二、右揭犯罪事實，業據被告甲○○於本院審理時坦承不諱，又其分別於九十年四月
    十二日及同年五月十四日為警所採尿液檢驗結果，均呈人體施用安非他命後之甲
    基安非他命陽性反應，此有新竹縣衛生局尿液檢驗單（竹縣衛六字第九００三三
    四號）及慈濟大學濫用藥物檢驗中心檢驗總表各一紙附卷可按。且扣案之白色結
    晶物二小包經檢驗結果係第二級毒品甲基安非他命（淨重一‧０四公克，包裝重
    ０‧四三公克），亦有法務部調查局九十一年一月二十五日調科壹字第０九一０
    ００一一五九號檢驗通知書一紙在卷可稽，是被告之自白與事實相符，本件事證
    已臻明確，被告犯行洵堪認定。
三、按犯第十條之罪者，檢察官應先將被告送勒戒處所觀察、勒戒，其期間不得逾一
    月；經觀察、勒戒後，有繼續施用毒品之傾向者，由檢察官聲請法院裁定令入戒
    治處所施以強制戒治，其期間為一年；依第二十條第二項強制戒治期滿或交付保
    護管束期滿，應由檢察官為不起訴之處分；依前項規定為不起訴之處分後，五年
    內再犯第十條之罪者，不適用前項之規定，但應由檢察官聲請法院裁定先令入戒
    治處所施以強制戒治，毒品危害防制條例第二十條第一項、第二項後段、第二十
    三條第一項、第二項分別定有明文。查被告前因施用第二級毒品安非他命案件，
    經本院裁定送觀察勒戒後，有繼續施用毒品之傾向，再經本院裁定施以強制戒治
    ，嗣因戒治成效良好，而經本院裁定停止戒治，停止期間付保護管束，嗣經保護
    管束期滿後，由本院於八十九年三月九日，以八十七年度易字第三八四號判決免
    刑確定，有臺灣臺東地方法院檢察署刑案資料查註紀錄表在卷可稽。其不知悔悟
    ，五年內再犯本件施用第二級毒品甲基安非他命罪，核其所為，係犯毒品危害防
    制條例第十條第二項之施用第二級毒品罪。被告持有毒品甲基安非他命之低度行
    為，為其施用之高度行為所吸收，不另論罪。被告先後二次施用甲基安非他命行
    為，時間緊接，所犯罪名相同，顯係出於概括之犯意為之，為連續犯，爰依刑法
    第五十六條之規定以一罪論，並加重其刑。公訴人雖僅起訴被告九十年五月十二
    日晚間九時許，在臺東市○○○路三三九巷五十一弄二十六號施用甲基安非他命
    一次之犯行，然被告自承於九十年四月十一日晚間六時許在臺北縣八里鄉○○路
    ○段三百八十號三樓租屋處施用甲基安非他命一次之犯行，此部分之犯行雖未經
    檢察官起訴，惟與公訴人已起訴且經本院認定有罪之前開犯行間，有連續犯裁判
    上一罪之關係，均為起訴效力所及，本院自得併予審究，併此敘明。
    又被告有事實欄所列前案經判處有期徒刑及執行完畢情形，此有臺灣高等法院被
    告全國刑案紀錄表、臺灣臺東地方法院檢察署刑案資料查註紀錄表各一份在卷可
    按，其前受有期徒刑執行完畢，於五年以內再犯本件有期徒刑以上之罪，為累犯
    ，應依刑法第四十七條之規定加重其刑，並依法遞加重之。
    爰審酌被告犯罪之動機與目的在於追求刺激，經觀察勒戒與強制戒治療程仍未能
    戒絕毒癮，對社會及其家人所生危害匪輕，犯罪後坦承犯行及公訴人雖具體求刑
    有期徒刑六月，惟其並未審酌被告有連續施用毒品之犯行等一切情狀，量處如主
    文所示之刑。
四、扣案結晶物二小包係第二級毒品甲基安非他命，淨重一‧０四公克，包裝重０‧
    四三公克，有法務部調查局檢驗通知書乙紙在卷可據，不問屬於犯人與否，依法
    宣告沒收銷燬，併此敘明。
據上論斷，應依刑事訴訟法第二百九十九條第一項前段、第四百五十二條，毒品危害
防制條例第十條第二項、第十八條第一項，刑法第十一條前段、第五十六條、第四十
七條，判決如主文。
本案經檢察官吳宗憲到庭執行職務
中      華      民      國      九十一      年    三    月    二十九    日
                                  臺灣臺東地方法院刑事庭
                                      審判長法  官  楊力進
                    法  官  林卉聆
                                            法  官  劉柏駿
右正本證明與原本無異。
如不服本判決，應於判決送達後十日內向本院提出上訴狀。（須附繕本）
「切勿逕送上級法院」
                                            書記官  陳俊德
中      華      民      國      九十一      年    三    月    二十九    日
附記
毒品危害防制條例第十條第二項
施用第二級毒品者，處三年以下有期徒刑。
毒品危害防制條例第十八條第一項
查獲之毒品及專供製造或施用毒品之器具，不問屬於犯人與否，均沒收銷
燬之。但合於醫藥或研究之用者，得不予銷燬。
